# 请教陈版主，两种外币互换的核算？？？

提问人：中国人 1 号 时间：2017-02-16 16:24:39
我司 1 月 24 日卖出美元 300 万，买入欧元277.78万（近端交易汇率1.08） 约定 2 月 24 日卖出欧元277.78万，买入美元300.28万（远端交易汇率1.081） 利息有 300 万*（2%/12）=0.5万 请问我司 1 月及 2 月交易完成的相关会计处理？？？

回答人：chenyiwei
此类外汇掉期交易，建议作为以公允价值计量且其变动计入当期损益的金融资产或金融负债核算。月末按公允价值计量。 如金额显著不重大的，则月末也可以不调整， 2 月到期结算后按实际收到的结算净额款项确认为投资收益。